ACORDAO-COMPLETO-2361574

ACÓRDÃO DE RELAÇÃO

ACÓRDÃO DE RELAÇÃO 1580/2019 ATA 25/2019 - PLENÁRIO

Acórdão 1580/2019-TCU-Plenário
Considerando se tratar de representação em face do Pregão Eletrônico 64/2019 promovido pelo Serviço Social do Comércio no Estado de São Paulo (Sesc/SP) , tendo como objeto registro de Preços para fornecimento futuro e eventual de equipamentos de ginástica e manutenção preventiva e corretiva para as diversas unidades do Sesc no Estado de São Paulo; 
Considerando que a representante alega, em suma, que teria sido inabilitada irregularmente, com fundamento no item 9.2 do edital, por suposta incompatibilidade do objeto social da empresa com o objeto da licitação, desatendendo critérios de habilitação jurídica e comprovação de regularidade fiscal previstos no edital;
Considerando que Sesc/SP reportou que a própria licitante/representante teria encaminhado mensagem eletrônica de seu contador informando que “não consta em seu objeto social prestação de serviços de manutenção preventiva e corretiva de equipamentos, mas apenas prestação de serviços gerais em construção civil”, não guardando, portanto, qualquer relação com o objeto do certame em análise;
Considerando que, da análise do contrato social da empresa Century Comercial Eireli - ME, foi constatado que o objeto da empresa é o comércio varejista de 47 itens, e que nenhum se coaduna com o objeto do pregão eletrônico;
Considerando que a empresa Century Comercial Eireli – ME não é do ramo compatível com o exigido no edital, não apresentou durante o pregão ou nos presentes autos qualquer atestado/certificado de capacidade técnica, e o único documento que fundamentou sua argumentação (nota fiscal de serviços, de 16/5/2019) foi cancelado no mesmo dia da emissão, e sequer tipificava o objeto/serviço solicitado no certame;
Considerando, finalmente, a inexistência dos elementos necessários para adoção de medida cautelar; 
Os Ministros do Tribunal de Contas da União ACORDAM, por unanimidade, com fundamento no art. 43, inciso I, da Lei 8.443/1992, arts. 143, inciso III; 235 c/c o art. 237, VII e parágrafo único, todos do Regimento Interno/TCU, em conhecer da presente representação, por preencher os requisitos de admissibilidade, para, no mérito, considerá-la improcedente; indeferir por consequência a medida cautelar pleiteada, e em dar ciência desta deliberação ao Serviço Social do Comércio no Estado de São Paulo (Sesc/SP) e ao representante, junto com a instrução (peça 33) , de acordo com os pareceres emitidos nos autos.
1. Processo TC-Processo 016.564/2019-7 (REPRESENTAÇÃO) 
	1.1. Órgão/Entidade: Administração Regional do Sesc No Estado de São Paulo.
	1.2. Relator: Ministro Bruno Dantas.
	1.3. Representante do Ministério Público: não atuou.
	1.4. Unidade Técnica: Secretaria de Controle Externo de Aquisições Logísticas (Selog) .
	1.5. Representação legal: Roberto Ferrini Teixeira e outros, representando Century Comercial Eireli. 
	1.6. Determinações/Recomendações/Orientações: não há.

BRUNO DANTAS

Não atuou.

REPRESENTAÇÃO (REPR)

Secretaria de Controle Externo de Aquisições Logísticas (Selog).